ACORDAO-COMPLETO-2358287

ACÓRDÃO DE RELAÇÃO

ACÓRDÃO DE RELAÇÃO 4429/2019 ATA 22/2019 - SEGUNDA CÂMARA

Acórdão 4429/2019-TCU-Segunda Câmara
Os Ministros do Tribunal de Contas da União, reunidos em Sessão de 2ª Câmara, ACORDAM, por unanimidade, com fundamento nos arts. 1º, V, e 39, I, da Lei nº  8.443, de 1992, c/c os arts. 1º, VIII, 143, II, 259, I, e 260, § 5º, do Regimento Interno do TCU, aprovado pela Resolução nº 246, de 2011, e art. 7º da Resolução TCU nº 206, de 2007, em considerar prejudicadas, por perda de objeto, as apreciações da legalidade, para fins de registro, dos atos de admissão de pessoal relacionados no item 1.1 deste Acórdão, diante da cessação dos efeitos financeiros dos respectivos atos, de acordo com os pareceres emitidos nos autos:
1. Processo TC-Processo 011.011/2019-0 (ATOS DE ADMISSÃO) 
	1.1. Interessados: Elizabeth Vieira da Silva (CPF XXX.100.187-XX) ; Elizabeth Villafane Baptista (CPF XXX.537.917-XX) ; Elízia Maria dos Santos Bernardo (CPF XXX.456.347-XX) ; Emílio Hage Karam Filho (CPF XXX.657.532-XX) ; Enijanes Felipe da Silva Avelar Teixeira (CPF XXX.798.307-XX) ; Erika de Almeida Leite da Silva (CPF XXX.233.177-XX) ; Esther Carvalho de Almeida (CPF XXX.082.027-XX) ; Evandro Bellini Dutra Peranzzetta (CPF XXX.579.547-XX) ; Evelin de Moura Gaspar Leite (CPF XXX.669.677-XX) ; Everaldo Vasconcelos Lopes Ferreira (CPF XXX.086.540-XX) ; Fabiana Gomes Benevides (CPF XXX.059.407-XX) ; Fabiane Nahme Abi Abib (CPF XXX.055.917-XX) ; Fabíola Rosa Guedes da Rosa (CPF XXX.941.972-XX) ; Flávia Rodrigues Branco (CPF XXX.555.427-XX) ; Flávia Torres Guimaraes de Azevedo (CPF XXX.132.717-XX) ; Flávio Goldsztajn (CPF XXX.823.097-XX) ; Flávio Lúcio Tonon (CPF XXX.348.007-XX) ; France Oliveira Pincos (CPF XXX.040.967-XX) ; Francisca da Silva Souza Tavares (CPF XXX.335.377-XX) e Fátima Guimarães da Silva (CPF XXX.706.467-XX) .
	1.2. Entidade: Instituto Nacional de Traumatologia e Ortopedia Jamil Hadad – INTO.
	1.3. Relator: Ministro-Substituto André Luís de Carvalho.
	1.4. Representante do Ministério Público: Procurador Júlio Marcelo de Oliveira.
	1.5. Unidade Técnica: Secretaria de Fiscalização de Pessoal (Sefip) .
	1.6. Representação legal: não há.
	1.7. Determinações/Recomendações/Orientações: não há.

Segunda Câmara

Instituto Nacional de Traumatologia e Ortopedia Jamil Hadad - INTO.

Elizabeth Vieira da Silva (CPF XXX.100.187-XX); Elizabeth Villafane Baptista (CPF XXX.537.917-XX); Elízia Maria dos Santos Bernardo (CPF XXX.456.347-XX); Emílio Hage Karam Filho (CPF XXX.657.532-XX); Enijanes Felipe da Silva Avelar Teixeira (CPF XXX.798.307-XX); Erika de Almeida Leite da Silva (CPF XXX.233.177-XX); Esther Carvalho de Almeida (CPF XXX.082.027-XX); Evandro Bellini Dutra Peranzzetta (CPF XXX.579.547-XX); Evelin de Moura Gaspar Leite (CPF XXX.669.677-XX); Everaldo Vasconcelos Lopes Ferreira (CPF XXX.086.540-XX); Fabiana Gomes Benevides (CPF XXX.059.407-XX); Fabiane Nahme Abi Abib (CPF XXX.055.917-XX); Fabíola Rosa Guedes da Rosa (CPF XXX.941.972-XX); Flávia Rodrigues Branco (CPF XXX.555.427-XX); Flávia Torres Guimaraes de Azevedo (CPF XXX.132.717-XX); Flávio Goldsztajn (CPF XXX.823.097-XX); Flávio Lúcio Tonon (CPF XXX.348.007-XX); France Oliveira Pincos (CPF XXX.040.967-XX); Francisca da Silva Souza Tavares (CPF XXX.335.377-XX) e Fátima Guimarães da Silva (CPF XXX.706.467-XX).

ANDRÉ DE CARVALHO

não há.

Procurador Júlio Marcelo de Oliveira.

ATOS DE ADMISSÃO (ADS)

Secretaria de Fiscalização de Pessoal (Sefip).